【裁判字號】    99,簡上,15
【裁判日期】    990611
【裁判案由】    傷害
【裁判全文】
臺灣臺東地方法院刑事判決              99年度簡上字第15號
上  訴  人
即  被  告  丙○○
上列上訴人即被告因傷害案件，不服本院99年度東簡字第149號
中華民國99年4月6日第一審簡易判決（起訴案號：臺灣臺東地方
法院檢察署98年度偵字第2110號），提起上訴，本院管轄之第二
審合議庭判決如下：
    主  文
上訴駁回。
丙○○緩刑貳年。
    理  由
一、證據能力部分：按被告以外之人於審判外之言詞或書面陳述
    （即學理上所稱之「傳聞證據」），除法律有規定者外，不
    得作為證據（即學理上所稱之「傳聞法則」）。刑事訴訟法
    第159條第1項固有明文。惟按被告以外之人於審判外之陳述
    ，雖不符刑事訴訟法第159條之1至之4之規定，而經當事人
    於審判程序同意作為證據，法院審酌該言詞陳述或書面陳述
    作成時之情況，認為適當者，亦得為證據；當事人、代理人
    或辯護人於法院調查證據時，知有第159條第1項不得為證據
    之情形，而未於言詞辯論終結前聲明異議者，視為有前項之
    同意，刑事訴訟法第159條之5定有明文。查本案以下所引用
    之被告以外之人於審判外之陳述，被告丙○○審理中均表示
    同意作為本案證據使用，且迄於言詞辯論終結前，亦未就本
    院所調查之證據資料主張有刑事訴訟法第159條第1項不得為
    證據之情形，本院審酌該證據作成之情況，認均無不適當情
    事，依刑事訴訟法第159條之5第2項之規定，均有證據能力
    ，合先敘明。
二、本案經本院審理結果認原審對被告丙○○科刑之判決，其認
    事用法均無違誤，應予維持，並引用第一審簡易判決書、簡
    易判決處刑書(如附件）所載之犯罪事實、證據及理由。
三、上訴意旨略以：上訴人即被告業已與告訴人甲○○達成和解
    ，請求為緩刑之諭知等語，並執本院民國99年6月9日99年度
    附民字第56號所簽立之調解筆錄1紙為證。
四、查原審以刑事訴訟法第449條第1項前段、第3項、第454條第
    2項，刑法第277條第1項、第41條第1項前段，刑法施行法第
    1條之1第1項、第2項前段等規定，並審酌被告之素行、品行
    、犯罪之動機、目的、手段、所生危害、犯後坦承犯行等一
    切情狀，量處拘役20日，並諭知易科罰金之折算標準，經核
    其認事用法，並無違誤，量刑仍屬妥適。且被告用以傷害告
    訴人之黑色鐵棒亦已滅失，業據被告於本院審理中所自陳，
    為免將來執行困難，爰不另為沒收之諭知。綜上所述，本件
    上訴人之上訴為無理由，應予駁回。
五、末查，被告未曾因故意犯罪受有期徒刑以上刑之宣告，此亦
    有臺灣高等法院被告全國前案紀錄表附卷足稽。本院審酌被
    告已與告訴人達成和解，經此偵、審程序，當知所警惕，信
    無再犯之虞，有本院99年6月9日99年度附民字第56號所簽立
    之調解筆錄1紙在卷可佐，且公訴人及告訴人亦於本院審理
    中建請本院為緩刑之諭知，應認前開所宣告之刑以暫不執行
    為適當，爰依刑法第74條第1項第1款之規定，併諭知緩刑2
    年，以啟自新。
據上論斷，應依刑事訴訟法第455條之1第1 項、第3項、第368條
，刑法第74條第1項第1款，判決如主文。
本案經檢察官乙○○到庭執行職務。
中    華    民    國    99    年    6     月    11     日
                  刑事第二庭審判長法  官  李水源
                                  法  官  蔡慧雯
                                  法  官  林拔群
以上正本證明與原本無異。
本件不得上訴。
                                  書記官  鄭鈺瓊
中    華    民    國    99    年    6     月    11    日
附錄本案論罪科刑法條全文：
刑法第277 條第1 項
傷害人之身體或健康者，處 3 年以下有期徒刑、拘役或 1 千元
以下罰金。

司法院資訊處製作；財團法人民間司法改革基金會備份。
